臺灣桃園地方法院刑事判決　　　　　 　94年度簡上字第257號
上　訴　人
即　被　告　乙○○
　　　　　　　　　　國民
上列上訴人即被告因傷害案件，不服本院桃園簡易庭（刑事庭獨
任法官）於九十四年五月十七日所為之九十四年度桃簡字第八三
三號刑事簡易判決（原檢察官聲請簡易判決處刑案號：九十四年
度偵字第一九一五號），提起上訴，本院合議庭改依通常程序，
自為第一審判決如下：
    主  文
原判決撤銷。
本件公訴不受理。
    理  由
一、原審判決引用聲請書之意旨（略以）：乙○○與甲○○係男
    女朋友關係，於民國九十三年十二月十二日凌晨五時許，甲
    ○○至乙○○之桃園縣蘆竹鄉○○村○○路○段四七八號三
    樓房間內，因催討債務與乙○○發生爭執，詎乙○○竟基於
    傷害之犯意徒手毆打甲○○，至其受有頭部外傷、左臉頰挫
    傷及右上臂挫傷等傷害，因認被告涉犯刑法第二百七十七條
    第一項之傷害罪嫌。因而判處被告拘役三十日，併諭知如易
    科罰金，以三百元折算一日之標準。
二、按檢察官聲請以簡易判決處刑之案件，經法院認為有第四百
    五十一條之一第四項但書之情形者，應適用通常程序審判之
    ，刑事訴訟法第四百五十二條亦定有明文。次按起訴之程序
    違背規定者，應諭知不受理之判決，並得不經言詞辯論為之
    ，刑事訴訟法第三百零三條第一款、第三百零七條定有明文
    。復按告訴乃論之罪，其告訴已經撤回者，應為不起訴處分
    。刑事訴訟法第二百五十二條第五款，定有明文。又按告訴
    乃論之刑事事件，當事人得聲請鄉、鎮、市調解委員會辦理
    調解；鄉、鎮、市公所應於調解成立之日起七日內，將調解
    書送請管轄法院審核；前項調解書，法院應儘速審核，認其
    與法令無牴觸者，應由推事簽名並蓋法院印信，除抽存一份
    外，發還鄉、鎮、市公所送達當事人。刑事事件於偵查中或
    第一審法院辯論終結前，調解成立，經法院核定，並經當事
    人同意撤回者，視為於調解成立時撤回告訴或自訴。鄉鎮市
    調解條例二十三條第一項、第二項、第二十五條第二項分別
    定有明文。換言之，於偵查中調解成立，並經法院核定者，
    即視為於調解成立之日撤回告訴，檢察官應依刑事訴訟法第
    二百五十二條第五款為不起訴處分，故檢察官如對告訴乃論
    之罪其告訴已撤回者提起公訴，其起訴程序自屬違背規定。
三、上訴意旨（略以）：告訴人即被害人早已經原諒上訴人，且
    上訴人與被害人在鄉鎮市調解委員會業經調解成立，告訴人
    也於九十四年三月七日以書狀向檢察官表示撤回告訴之旨等
    語。
四、經本院於準備程序中傳喚告訴人甲○○陳述稱（略以）：偵
    查中我就打電話向書記官說我們已經和解，書記官要我將和
    解書寄過來，我在九十四年三月七日寄出撤回告訴狀及和解
    書，檢察署當時訂同年三月九日開庭等語。雖核與上訴人所
    言相符，惟查本院翻遍偵查卷全卷，均查無告訴人所言撤回
    告訴狀及和解書之文件附卷，為明上訴人及告訴人所言之真
    實性，經本院依職權向桃園縣蘆竹鄉調解委員會函查結果，
    發見告訴人甲○○確早向桃園縣蘆竹鄉調解委員會聲請調解
    ，且與被告業於九十四年三月二日調解成立，該調解書並於
    九十四年三月三十一日經臺灣桃園地方法院核定在案，有桃
    園縣蘆竹鄉公所檢送之本案被告乙○○與告訴人甲○○之調
    解書正本一件附卷可稽。再查本案檢察官作成聲請簡易判決
    處刑書並公告之時間為九十四年三月二十三日（依正本作成
    日判斷），案件繫屬本院時間則為九十四年三月三十一日，
    而本案被告於九十四年三月二日即與告訴調解成立，調解書
    於同年三月三十一日經法院核定生效。是依前述鄉鎮市解條
    例之規定，本案係於偵查中調解成立，並經法院核定，應視
    為於調解成立之日即九十四年三月二日撤回告訴，告訴乃論
    之罪既經撤回告訴，依法本應為不起訴處分，惟檢察官仍於
    告訴乃論之罪其告訴已經撤回後之九十四年三月二十三日，
    向本院聲請簡易判決處刑，並繫屬本院，依前述規定，其起
    訴之程序自屬違背規定，應諭知不受理判決。原審曾經傳喚
    被告、告訴人到庭，惟二人均不到庭，致原審無從得知其等
    業經調解成立及撤回告訴之表示，偵查卷又查無此等書證，
    致就被告所涉犯行論罪科刑，固非無見，然既未及審酌起訴
    前即經撤回告訴之情事，適用法律仍有違誤，上訴意旨執此
    指摘原判決不當，為有理由，本院自應予撤銷改判，又依前
    述法條規定，爰不經言詞辯論，逕行諭知不受理之判決。
據上論斷，應依刑事訴訟法第四百五十五條之一第一項、第三項
、第四百五十二條、第四百五十一條之一第四項第一款、第三百
六十九條第一項前段、第三百六十四條、第三百零三條第一款、
第三百零七條，判決如主文。
中　　華　　民　　國　　94　　年　　9 　　月　　27　　日
                        臺灣桃園地方法院刑事第六庭
                            審判長法  官  林  孟  宜
                                  法  官  陳  永  來
                                  法  官  錢  建  榮
以上正本證明與原本無異。
如不服本判決，應於判決送達後10日內向本院提出上訴狀（應附
繕本），上訴於臺灣高等法院。
    　　　　　　　　　　　　　　　書記官　劉  寶  霞
中　　華　　民　　國　　94　　年　　9 　　月　　29　　日
